# 本人以为，编制合并报表时，不能使用子公司的合并报表，应使用子公司的个别报表！

提问人：zsmrylzx 时间：2012-01-26 16:51:33
本人以为，编制合并报表时，不能使用子公司的合并报表，应使用子公司的个别报表！

回答人：chenyiwei
是将子公司的合并报表纳入合并，还是将子公司和孙公司的个别报表进行一次合并，是合并报表的技术方法问题，只要确保所有应纳入的母子公司报表均已纳入（相应地，所有不应纳入的企业的报表均未纳入），相关内部交易和往来事项抵销正确、必要时的调整分录（包括“视角差异”调整分录）编制正确，合并结果体现了实体观的理念，则在保证最终结果正确的前提下，采用何种技术方法只是个人喜好和不同集团的具体情况不同导致的不同选择，均应允许存在。

提问人：jakki 时间：2012-01-27 17:04:37
工作不是重复做了？假如A公司下面有B公司和C公司，C公司下面有 10 个子公司。C公司已经编制好了合并报表，A还要再把C下面的重新并一次吗？？？

回答人：chenyiwei
当然，每种方法的适用性还要取决于各个合并集团的具体情况，不能一概而论。合并范围内公司数量的多少、股权结构和内部交易的复杂性等都需要考虑。

回答人：chenyiwei
有些时候可能还是需要的，例如报告期内一个孙公司被子公司A处置给子公司B，则如果直接以子公司A、B的合并报表纳入合并，则就该孙公司的年初至交易日期间的利润表和现金流量表会有重复纳入的问题，直接并孙公司则不会